【裁判字號】    90,訴,574
【裁判日期】    900329
【裁判案由】    違反電信法等
【裁判全文】
臺灣高雄地方法院刑事判決                            九十年度訴字第五七四號
    公  訴  人  臺灣高雄地方法院檢察署檢察官
    被      告  甲○○
右列被告因違反電信法等案件，經檢察官提起公訴（八十九年度偵字第二八三七二號
），本院判決如左：
    主  文
甲○○連續意圖為自己不法之利益，以無線方式，盜用他人電信設備通信，處有期徒
刑伍月，如易科罰金，以佰元折算壹日。
    事  實
一、甲○○意圖為自己不法之所有，於民國八十九年八月十三日十八時許，在高雄市
    三民區○○路藍語生活網際網路店二樓消費時，趁鄰桌客人乙○○暫時離桌之際
    ，竊取乙○○所有置放在電腦桌上向泛亞電信股份有限公司申請使用門號為00
    00000000號之摩托羅拉牌行動電話一支（型號Ｐ─八０八八，機身序號
    為000000000000000號）。得手後，即據為己用，旋基於概括犯
    意，意圖為自己不法之利益，自同日二十時三十二分許起至翌日十四日二十三時
    五十九分許止，連續盜撥該0000000000號行動電話門號，以無線方式
    盜用該門號之序號、內碼與泛亞電信股份有限公司之相關電信設備通信，前後共
    計四十七通，盜撥之通話費共計新台幣（以下同）八七二．一二元。後將該門號
    之ＳＩＭ卡丟棄，再將行動電話機身，以三千元之價格，託不知情之張嘉芬轉賣
    給不知情之黃清豪（張嘉芬、黃清豪涉嫌贓物罪嫌部分，業均另為不起訴處分確
    定）。嗣因乙○○於八十九年九月間收受八月份繳費單發現遭人盜打，經向警方
    報案，警方依通話紀錄上之受話號碼，查出受話人分別為陳玉茹、林千馨、李麗
    君等人，再經陳玉茹、林千馨、李麗君等人陳述循線查獲上情。
二、案經高雄縣警察局鳳山分局報請臺灣高雄地方法院檢察署檢察官偵查起訴。
    理  由
一、右揭事實，業據被告甲○○於警、偵訊及本院審理時均坦白承認在卷，核與被害
    人乙○○所述上開行動電話被竊後遭盜打等情節相符，且被告盜撥電話之通話紀
    錄及嗣後將行動電話機身，以三千元之價格，託不知情之張嘉芬轉賣給不知情之
    黃清豪等處分贓物之事實，復有汎亞電信公司帳單通話紀錄二紙及同案被告張嘉
    芬、黃清豪証述在卷，被告自白核與事實相符，堪以採信。此外，復有贓物領據
    一紙附卷可稽，事証明確，被告犯行洵堪認定。
二、查行動電話之電子序號及內碼等，係手機製造廠商及行動電話通信業者（如泛亞
    電信股份有限公司等）方有權（或授權他人）製作，將之輸錄於行動電話手機之
    電腦電磁紀錄內，供行動電話通信業者之電腦網路交換控制中心比對查核，以決
    定是否准許該手機使用者通信之用。合於永續狀態中表示一定用意證明之刑法文
    書概念，自屬刑法第二百二十條第二項之準文書。核被告先竊取乙○○向泛亞電
    信股份有限公司申請使用之門號0000000000號摩托羅拉牌行動電話後
    ，再以無線方式，盜用該門號之序號、內碼與泛亞電信股份有限公司之相關電信
    設備通信，足生損害於泛亞電信股份有限公司、乙○○及電話通信秩序之行為，
    係犯刑法第三百二十條第一項竊盜罪、第二百十六條、第二百二十條第二項、第
    二百十條之行使偽造準私文書罪、電信法第五十六條第一項盜用他人電信設備罪
    。被告先後多次行使偽造準私文書、多次盜用他人電信設備犯行，均時間緊接，
    且犯罪構成要件相同，顯均係出於概括犯意為之，均為連續犯，應依刑法第五十
    六條之規定各論以一罪，並加重其刑。又被告所犯上開連續行使偽造準私文書、
    連續用他人電信設備罪，係一行為觸犯數罪名，屬想像競合犯，應從一重之連
    續盜用他人電信設備罪處斷。再者，被告所犯上開竊盜罪與連續盜用他人電信設
    備罪二罪間，有方法結果之牽連關係，應從一重之連續盜用他人電信設備罪處斷
    。又電信法第五十六條第一項之罪，以意圖為自己或第三人不法之利益，使用有
    線、無線或其他電磁方式，盜接或盜用他人電信設備通信者為要件，本罪之處罰
    詐得免繳電信通信費用之不法利益規定，乃刑法詐欺得利罪之特別法，依特別法
    優於普通法之原則，自毋庸再論以刑法詐欺得利罪。公訴意旨就被告上開行使偽
    造準私文書犯行，雖未引用刑法第二百十六條、第二百二十條第二項、第二百十
    條等規定，惟起訴書事實欄既已論及被告盜用本件行動電話之事實，自應認此部
    分犯行亦在起訴範圍內，本院自應併予審究，併此敘明。審酌被告趁被害人未注
    意之際竊取行動電話，旋即二日內連續盜打四十七通，心術不正，品行不端，惟
    念其犯後自始坦承，已有悔意，且前無犯罪前科，有臺灣高等法院被告全國前案
    紀錄表在卷可參，素行良好，姑念初犯等一切情狀，量處如主文所示之刑。又被
    告行為後，刑法第四十一條已於九十年一月十日經公布修正為刑法第四十一條第
    一項，並於同年月十二日生效，其得易科罰金之適用範圍，由原來犯最重本刑三
    年以下有期徒刑之罪，而受六個月以下有期徒刑或拘役之宣告，修正為最重本刑
    五年以下有期徒刑之罪，而受六個月以下有期徒刑或拘役之宣告，比較新舊法結
    果，其得易科罰金之適用範圍，以新法較有利於被告，依刑法第二條第一項前段
    之規定，自應適用裁判時之法律，爰依裁判時之修正後刑法第四十一條第一項之
    規定，就被告所宣告之刑，併予諭知易科罰金之折算標準。
據上論斷，應依刑事訴訟法第二百九十九條第一項前段，電信法第五十六條第一項，
刑法第二條第一項前段、第十一條前段、第五十六條、第二百十六條、第二百二十條
第二項、第二百十條、第三百二十條第一項、第五十五條、第四十一條第一項，罰金
罰鍰提高標準條例第一條前段、第二條，判決如主文。
中      華      民      國    九十      年      三      月    二十九    日
                                臺灣高雄地方法院刑事第七庭
                                          法  官  陳淑卿
右正本證明與原本無異。
如不服本判決，應於判決送達後十日內，向本院提出上訴狀。
                                          書記官  陳朝宗
中      華      民      國      九十     年      三     月     二十九   日
附錄本判決論罪之法條
電信法第五十六條第一項：
意圖為自己或第三人不法之利益，以有線、無線或其他電磁方式，盜接或盜用他人電
信設備通信者，處五年以下有期徒刑、拘役或科或併科新臺幣十五萬元之下之罰金。
刑法第二百十條：
偽造、變造私文書，足以生損害於公眾或他人者，處五年以下有期徒刑。
刑法第二百十六條：
行使第二百十條至第二百十五條之文書者，依偽造、變造文書或登載不實事項或使登
載不實事項之規定處斷。
刑法第二百二十條第二項：
在紙上或物品上之文字、符號，依習慣或特約，足以為表示其用意之證明者，關於本
章之罪，以文書論。
刑法第三百二十條：
意圖為自己或第三人不法之所有，而竊取他人之動產者，為竊盜罪，處五年以下有期
徒刑、拘役或五百元以下罰金。
意圖為自己或第三人不法利益，而竊佔他人之不動產者，依前項之規定處斷。
前二項之未遂犯罰之。


司法院資訊處製作；財團法人民間司法改革基金會備份。
